【裁判字號】    96,易,764
【裁判日期】    970331
【裁判案由】    竊盜
【裁判全文】
臺灣嘉義地方法院刑事判決               96年度易字第764號
公  訴  人  臺灣嘉義地方法院檢察署檢察官
被      告  丙○○
                    （現另案在臺灣泰源技能訓練所強制工作
上列被告因竊盜案件，經檢察官提起公訴（九十六年度偵字第一
三九０號），被告於準備程序中就被訴事實為有罪之陳述，經本
院裁定改依簡式程序審理，判決如下：
    主  文
丙○○共同竊盜，累犯，處有期徒刑陸月，如易科罰金，以新臺
幣壹仟元折算壹日，減為有期徒刑月，如易科罰金，以新臺幣
壹仟元折算壹日。
    事  實
一、丙○○前因竊盜案件，分別經本院以九十二年度簡字第一０
    四六號判決判處有期徒刑六月確定、經臺灣雲林地方法院以
    九十三年度易字第一０四號判處有期徒刑七月確定，上揭二
    罪接續執行，於民國九十四年十月十四日縮刑期滿執行完畢
    。詎仍不知悔改，與甲○○（另經本院以九十六年度朴簡字
    第四五三號判處罪刑確定）共同基於意圖為自己不法所有之
    犯意聯絡，於九十五年十月九日上午十一時許，由甲○○負
    責駕駛車牌號碼S6—9606號自用小客車，搭載丙○○搜尋下
    手行竊目標，至嘉義縣新港鄉○○村○道路旁，見蔡萬歷所
    有之車牌號碼0936—GE號自用小貨車停放路旁，車鑰匙未拔
    取，即由丙○○下車徒手竊取該自用小貨車，得手後，甲○○乃駕駛S6—9606號自用小客車先行離去，而丙○○則駕駛
    上開竊得之車輛，將之藏放在嘉義縣六腳鄉○○村○○○○○道路旁。復於同日下午一時許，再由甲○○駕駛S6—9606
    號自用小客車，搭載丙○○及不知情之蔡依蓁至上開藏匿09
    36—GE號自用小貨車處所後，由丙○○駕駛上開竊取之車牌
    號碼0936—GE號自用小貨車，甲○○駕駛S6—9609號自用小
    客車載蔡依蓁跟隨在後，於行經嘉義縣朴子市○○里○○○
    道時，適為蔡萬歷之子乙○○發現，乃尾隨在後，於同日下
    午三時十五分許，在嘉義縣朴子市○○里○○○○○路口處
    時予以攔截，丙○○見狀，隨即棄車跳上甲○○所駕駛之S6
    —9609號自用小客車後逃逸。乙○○乃報警處理而查獲上情
    。
二、案經嘉義縣警察局朴子分局報告臺灣嘉義地方法院檢察署檢
    察官偵查起訴。
    理  由
一、本件係經被告丙○○於準備程序當庭表示認罪，而經本院裁
    定以簡式審判程序加以審理，則依據刑事訴訟法第二百七十
    三條之二、同法第一百五十九條第二項之規定，不適用傳聞
    法則有關限制證據能力之相關規定，合先敘明。
二、訊據被告丙○○於警詢、偵查中及本院審理時對於上開犯罪
    事實均坦承不諱，核與共同被告甲○○於本院供述情詞相符
    ，復經證人乙○○於警詢、證人蔡依蓁於警詢、偵訊時證述
    在卷，並有車籍資料作業詳細畫面二份、現場照片四張在卷
    卷可稽，是被告上開竊盜犯行，事證已甚明確，堪以認定，
    應依法論科。
三、核被告丙○○所為，係犯刑法第三百二十條第一項普通竊盜
    罪。被告丙○○與同案被告甲○○彼此間有犯意聯絡及行為
    分擔，為共同正犯。再被告丙○○前因竊盜案件，分別經本
    院以九十二年度簡字第一０四六號判決判處有期徒刑六月確
    定、經臺灣雲林地方法院以九十三年度易字第一０四號判處
    有期徒刑七月確定，上揭二罪接續執行，於九十四年十月十
    四日縮刑期滿執行完畢等情，有臺灣嘉義地方法院檢察署刑
    案資料查註紀錄表及臺灣高等法院被告前案紀錄表各一份在
    卷可查，被告丙○○受有期徒刑之執行完畢後，五年內故意
    再犯本件有期徒刑以上之罪，為累犯，應依刑法第四十七條
    第一項規定，加重其刑。爰審酌被告之犯罪動機，竊取之手
    段，就本件犯罪基於主導地位，被害人財物損失程度，及坦
    承犯行之犯後態度等一切情狀，量處如主文所示之刑，並諭
    知易科罰金之折算標準，以示懲儆。另按犯罪在中華民國九
    十六年四月二十四日以前者，除本條例另有規定外，依下列
    規定減刑：一、死刑減為無期徒刑。二、無期徒刑減為有期
    徒刑二十年。三、有期徒刑、拘役或罰金，減其刑期或金額
    二分之一，中華民國九十六年罪犯減刑條例第二條第一項定
    有明文。本件被告丙○○上揭犯行係在九十六年四月二十四
    日以前所為，復無不得減刑之例外情形（被告係於減刑條例
    施行後之九十七年二月十二日經本院通緝，非屬減刑條例第
    五條不予減刑之情形），自合於減刑條件，併諭知減得之刑
    及易科罰金之折算標準。
據上論斷，應依刑事訴訟法第二百七十三條之一第一項、第二百
九十九條第一項前段，刑法第二十八條、第三百二十條第一項、
第四十七條第一項、第四十一條第一項前段，刑法施行法第一條
之一第一項、第二項前段，中華民國九十六年罪犯減刑條例第二
條第一項第三款、第七條、第九條，判決如主文。
本案經檢察官蔡彥守到庭執行職務
中    華    民    國    97    年    3     月    31    日
                  刑事第一庭    法  官  黃琴媛
上列正本證明與原本無異。
如不服本判決，應於判決送達後十日內向本院提出上訴狀，上訴
書狀依法應敘述具體理由，如未敘述具體理由者，應於上訴期間
屆滿後二十日內補提理由書於本院（均應附繕本）。告訴人或被
害人如對於本判決不服者，應具備理由請求檢察官上訴，其上訴
期間之計算係以檢察官收受判決正本之日期為準。
中    華    民    國    97    年    3     月    31    日
                                書記官  李彩娥
附錄本判決論罪之法條：
刑法第320條第1項：
意圖為自己或第三人不法之所有，而竊取他人之動產者，為竊盜
罪，處五年以下有期徒刑、拘役或五百元以下罰金。


司法院資訊處製作；財團法人民間司法改革基金會備份。
